【裁判字號】    89,上易,79
【裁判日期】    890229
【裁判案由】    業務侵占
【裁判全文】
臺灣高等法院臺中分院刑事判決                      八十九年度上易字第七九號
    上  訴  人
    即  被  告  乙○○
右上訴人因業務侵占案件，不服臺灣台中地方法院八十八年度易緝字第六一三號中華
民國八十八年十二月十六日第一審判決（起訴案號：臺灣台中地方法院檢察署八十八
年度偵字第二一０二號），提起上訴，本院判決如左：
      主  文
上訴駁回。
      事實及理由
一、本案經本院審理結果，認第一審判決認事用法及量刑均無不當，應予維持，並引
    第一審判決書記載之事實、證據及理由。（如附件）
二、被告乙○○上訴意旨略以：伊犯後己知悔悟，有誠意償還本件債務，請求給予緩
    刑機會，若無法與告訴人達成和解，即願入監服刑等語。惟查：(一)被告 (原名張
    守潔)前曾於八十一年間因詐欺罪，經法院判處有期徒刑八月，於八十二年七月
    九日執行完畢，有台灣台中地方法院檢察署刑案資料查註紀錄表一紙在卷可憑。
    (二)本件侵占金額高達一百餘萬元，事後復未能與告訴人達成和解。原審量處有期
    徒刑十月，其認事用法均無違誤，量刑尚稱妥適，被告上訴顯無理由，應予駁回
    。
三、據上論斷，應依刑事訴訟法第三百七十三條、第三百六十八條，判決如主文。
本案經檢察官丙○○到庭執行職務。
中      華      民      國      八十九    年    二    月    二十九      日
                                     臺灣高等法院臺中分院刑事第十二庭
                                             審判長法  官  洪  耀  宗
                                                   法  官  郭  同  奇
                                                   法  官  劉  登  俊
右正本證明與原本無異。
不得上訴。
                                                   書記官  朱  敏  諄
中      華      民      國     八十九     年      三      月    二      日
                                                                        Ｄ
臺灣臺中地方法院刑事判決                        八十八年度易緝字第六一三號
    公  訴  人  臺灣臺中地方法院檢察署檢察官
    被      告  乙○○  男四十七歲（民國○○○年○月○○日生）
                    住台中縣霧峰鄉○○路一一一巷十二號四樓
                        居台中縣太平市○○路一一六五巷三十二弄八號
                        身分證統一編號：Ｚ000000000號
右列被告因業務侵占案件，經檢察官提起公訴（八十八年度偵字第二一○二號），本
院判決如左：
    主  文
乙○○連續意圖為自己不法之所有，而侵占對於業務上所持有之物，處有期徒刑拾月
。
    事  實
一、乙○○原係甲○○○所經營之中農粉絲廠中部地區之業務員，負責向客戶收取貨
    款，竟基於概括之犯意，意圖為自己不法之所有，於民國八十七年十月間起至八
    十七年十二月間止，連續將其在台中地區向客戶所收取之帳款，合計新台幣（下
    同）一百零六萬零八百二十一元，屬於業務上所保管之現金，予以侵占入己，供
    己花用殆盡。
二、案經告訴人甲○○○訴由臺灣臺中地方法院檢察署檢察官偵查起訴。
    理  由
一、訊據被告乙○○，對於右揭時地，擅自將業務上所保管之現金一百零六萬零八百
    二十一元予以侵占入己，供己花用之事實，業於本院審理中坦認屬實，核與告訴
    代理人王天實指述情節相符，並有帳款明細資料一份、切結書一份在卷可稽，被
    告乙○○自白供述與事實相符，應堪置信。本件事證已臻明確，被告乙○○犯行
    ，洵堪認定。
二、被告乙○○基於概括之犯意，意圖為自己不法之所有，連續將其業務上所保管之
    應收帳款，予以侵占入己，供己花用，核其所為，係犯刑法第三百三十六條第二
    項之業務侵占罪。被告乙○○連續多次侵占業務上所保管之應收帳款之行為，其
    時間緊接，手段同一，所觸犯犯罪構成要件相同之罪名，顯係基於概括犯意而反
    覆為之，為連續犯，應依刑法第五十六條之規定，加重其刑。爰審酌被告乙○○
    貪圖不法利益，利用業務之關係，擅自挪用款項，其犯罪動機，殊值非議，又被
    告乙○○所侵占之款項高達一百多萬元，為數不小，且被告乙○○雖表明和解之
    意願，然並未與告訴代理人王天實達成和解，惟被告乙○○經通緝到案後，坦承
    犯行，態度良好等一切情狀，量處如主文所示之刑。
據上論斷，應依刑事訴訟法第二百九十九條第一項前段，刑法第五十六條、第三百三
十六條第二項，罰金罰鍰高標準條例第一條前段，判決如主文。
中      華      民      國      八十八      年    十二    月    十六    日
                                臺灣臺中地方法院刑事第四庭
                          法  官  巫淑芳
右正本證明與原本無異。
如不服本判決，應於判決送達後十日內，向本院提出上訴狀。
                                    書記官
中      華      民      國      八十        年          月              日
附錄本案論罪法條全文：
刑法第三百三十六條：
對於公務上或因公益所持有之物，犯前條第一項之罪者，處一年以上七年以下有期徒
刑，得併科五千元以下罰金。
對於業務上所持有之物，犯前條第一項之罪者，處六月以上五年以下有期徒刑，得併
科三千元以下罰金。
前二項之未遂犯罰之。


司法院資訊處製作；財團法人民間司法改革基金會備份。
